bg-BG: Включени аксесоари за хармоника: Калъф; Четка за почистване; Кърпа за почистване; Ръководство за употреба; Микрофон; Стойка за врата; Достъп до онлайн уроци; Торбичка; Резервни езичета; Друго
ro-RO: Accesorii incluse pentru muzicuță: Cutie; Perie de curățare; Lavetă de curățare; Manual de instrucțiuni; Microfon; Suport pentru gât; Acces la lecții online; Săculeț; Ancii de schimb; Altele
sv: Munspel – tillbehör som medföljer: Fodral; Rengöringsborste; Rengöringsduk; Bruksanvisning; Mikrofon; Nackställ; Åtkomst till lektioner online; Påse; Reservtungor; Övrigt
th: อุปกรณ์เสริมที่มาพร้อมกับฮาร์โมนิกา: เคส; แปรงทำความสะอาด; ผ้าเช็ดทำความสะอาด; คู่มือการใช้งาน; ไมโครโฟน; ขาตั้งคล้องคอ; สิทธิ์เข้าถึงบทเรียนออนไลน์; ซอง; ลิ้นเสียงสำรอง; อื่นๆ
pt-BR: Acessórios inclusos da gaita: Estojo; Escova de limpeza; Pano de limpeza; Manual de instruções; Microfone; Suporte de pescoço; Acesso a aulas online; Capa; Palhetas de reposição; Outro
ko: 하모니카 액세서리 포함: 케이스; 청소용 브러시; 청소용 천; 사용 설명서; 마이크; 넥 홀더; 온라인 강의 액세스; 파우치; 교체용 리드; 기타
pt-PT: Acessórios incluídos com a harmónica: Estojo; Escova de limpeza; Pano de limpeza; Manual de instruções; Microfone; Suporte de pescoço; Acesso a aulas online; Bolsa; Palhetas de substituição; Outro
sk-SK: Súčasťou harmoniky je príslušenstvo: Puzdro; Čistiaca kefka; Čistiaca handrička; Návod na použitie; Mikrofón; Držiak na krk; Prístup k online lekciám; Vrecko; Náhradné plátky; Iné
de: Enthaltenes Mundharmonikazubehör: Etui; Reinigungsbürste; Reinigungstuch; Bedienungsanleitung; Mikrofon; Nackenhalter; Zugang zu Online-Lektionen; Beutel; Ersatzstimmzungen; Sonstige
ru: Аксессуары в комплекте гармоники: Футляр; Щетка для чистки; Салфетка для чистки; Руководство пользователя; Микрофон; Держатель на шею; Доступ к онлайн-урокам; Мешочек; Запасные язычки; Другое
nl: Bij harmonica inbegrepen accessoires: Etui; Schoonmaakborstel; Schoonmaakdoekje; Handleiding; Microfoon; Nekhouder; Toegang tot online lessen; Zakje; Vervangende tongen; Overig
it: Accessori inclusi per l'armonica: Custodia; Spazzolino per pulizia; Panno per pulizia; Manuale di istruzioni; Microfono; Supporto da collo; Accesso a lezioni online; Sacchetto; Ance di ricambio; Altro
el: Υλικά που περιλαμβάνονται στη φυσαρμόνικα: Θήκη; Βουρτσάκι καθαρισμού; Πανάκι καθαρισμού; Εγχειρίδιο οδηγιών; Μικρόφωνο; Στήριγμα λαιμού; Πρόσβαση σε διαδικτυακά μαθήματα; Τσαντάκι; Ανταλλακτικά γλωσσίδια; Άλλο
vi: Phụ kiện đi kèm của kèn harmonica: Hộp; Cọ vệ sinh; Khăn lau vệ sinh; Sổ tay hướng dẫn; Micrô; Giá đeo cổ; Quyền truy cập bài học trực tuyến; Túi đựng; Lưỡi gà thay thế; Khác
lt-LT: Pridedami lūpinių armonikėlių priedai: Dėklas; Valymo šepetėlis; Valymo šluostė; Naudojimo instrukcija; Mikrofonas; Kaklo laikiklis; Prieiga prie internetinių pamokų; Maišelis; Atsarginiai liežuvėliai; Kita
en: Harmonica included accessories: Case; Cleaning brush; Cleaning cloth; Instruction manual; Microphone; Neck holder; Online lessons access; Pouch; Replacement reeds; Other
zh-CN: 口琴附带配件: 盒; 清洁刷; 清洁布; 使用说明书; 麦克风; 挂脖架; 在线课程访问权限; 收纳袋; 替换簧片; 其他
tr: Dahil olan mızıka aksesuarları: Çanta; Temizleme fırçası; Temizleme bezi; Kullanım kılavuzu; Mikrofon; Boyun askısı; Online derslere erişim; Kese; Yedek diller; Diğer
pl: Akcesoria dołączone do harmonijki ustnej: Etui; Szczoteczka do czyszczenia; Ściereczka do czyszczenia; Instrukcja obsługi; Mikrofon; Uchwyt na szyję; Dostęp do lekcji online; Pokrowiec; Zapasowe stroiki; Inne
fr: Accessoires fournis avec l'harmonica: Étui; Brosse de nettoyage; Chiffon de nettoyage; Mode d’emploi; Microphone; Support de cou; Accès aux cours en ligne; Pochette; Anches de rechange; Autre
es: Accesorios incluidos de la armónica: Estuche; Cepillo de limpieza; Paño de limpieza; Manual de instrucciones; Micrófono; Soporte para el cuello; Acceso a clases online; Funda; Lengüetas de repuesto; Otro
fi: Huuliharpun mukana tulevat lisävarusteet: Kotelo; Puhdistusharja; Puhdistusliina; Käyttöopas; Mikrofoni; Niskateline; Pääsy online-oppitunneille; Pussi; Vaihtokielet; Muu
sl-SI: Vključeni dodatki za ustno harmoniko: Etui; Ščetka za čiščenje; Krpica za čiščenje; Navodila za uporabo; Mikrofon; Držalo za okoli vratu; Dostop do spletnih lekcij; Torbica; Nadomestni jezički; Drugo
nb: Inkludert munnspill-tilbehør: Etui; Rengjøringsbørste; Pusseklut; Bruksanvisning; Mikrofon; Nakkeholder; Tilgang til online leksjoner; Pose; Ekstra stemmetunger; Annet
zh-TW: 口琴包含配件: 收納盒; 清潔刷; 清潔布; 說明書; 麥克風; 頸掛架; 線上課程存取權; 收納袋; 替換簧片; 其他
hr-HR: Uključeni pribor za harmoniku: Kutija; Četkica za čišćenje; Krpa za čišćenje; Priručnik s uputama; Mikrofon; Držač za vrat; Pristup mrežnim lekcijama; Torbica; Zamjenski jezičci; Ostalo
cs: Příslušenství dodávané s harmonikou: Pouzdro; Čisticí kartáček; Čisticí hadřík; Návod k obsluze; Mikrofon; Držák na krk; Přístup k online lekcím; Sáček; Náhradní hlásky; Jiné
hu: Harmonika mellékelt tartozékai: Tok; Tisztítókefe; Törlőkendő; Használati útmutató; Mikrofon; Nyakpánt; Hozzáférés online leckékhez; Tasak; Pótlamellák; Egyéb
ja: ハーモニカに含まれるアクセサリー: ケース; クリーニングブラシ; クリーニングクロス; 取扱説明書; マイク; ネックホルダー; オンラインレッスンへのアクセス; ポーチ; 交換用リード; その他
da: Mundharmonikatilbehør medfølger: Etui; Rensebørste; Pudseklud; Brugermanual; Mikrofon; Nakkeholder; Adgang til onlineundervisning; Pose; Udskiftningsblade; Andet